

- jean.konan@epitech.eu
- Abidjan
- □ Ivoirien
- 07 77 11 9794

# Compétences

## **Compétence Techniques:**

- Langage/framework: HTML, CSS/Bootstrap/Tailwind CSS; JS/Vue.js; PHP/Laravel; PYTHON/Django/Flask; SQL; SHELL
- Data & IA: Machine Learning, Streamlit

## Logiciels maitrisés

- Visual Studio Code
- Power Bl
- Githuh
- Teams
- Trello

#### **ATOUTS**

#### Adaptabilité

Dans le cadre du Programme We.Code à Epitech, j'ai renforcé cette capacité à m'adapter efficacement.

# Esprit d'équipe

Capacité à collaborer avec d'autres professionnels, à partager des idées et à travailler en synergie pour atteindre les objectifs fixés.

# Résolution de problèmes

Capacité à analyser des situations complexes et à trouver des solutions efficaces et innovantes.

# Curiosité et aprentissage continu

**Ponctuel** 

#### Réseaux sociaux

in @jean-konan

@jeankonan748

#### **KOUASSI JEAN NATHANAEL KONAN**

# Data Analyst Junior $\delta$ Data Scientist Junior/Developer Web

Développeur Web passionné par l'IA et la Data.

Expérience en modèles prédictifs et visualisation de données avec Power BI et Streamlit. Curieux et innovant, je suis toujours en quête de nouveaux défis techniques. Je souhaite intégrer un groupe de travail jeune et dynamique afin de partager mes compétences tout en continuant à apprendre et à évoluer dans un environnement collaboratif.

# PROJETS RÉALISÉS

#### **Big Data**

Conception et développement du système de prédiction de cancer, création du script d'intelligence numérique, et mise en place d'une plateforme Jupyter Hub pour le traitement des données.

Langages: Python

- Bibliothèques : scikit-learn, TensorFlow, Pandas, NumPy
- Outils: Jupyter Hub, Azure, Google Cloud, DATAIKU, OpenRefine
- Concepts clés: Big Data, Machine Learning, Classification, Prédiction de santé, Data Wrangling, Cloud Computing

#### Real-time Sentiment Analysis using Reddit and Kafka

Conception et implémentation de la pipeline de données, intégration avec Kafka, création de modèles d'analyse de sentiments, et mise en place de la visualisation en temps réel. **Bibliothèques**: PRAW (API Reddit), Kafka-python, Scikit-learn, XGBoost, psycopg2 (PostgreSQL)

- Outils: Apache Kafka, PostgreSQL, PowerBI
- Concepts clés: Event Streaming, Sentiment Analysis, Machine Learning, Kafka Consumer/Producer, Data Warehousing

#### **Topic modeling**

L'objectif était de découvrir les sujets principaux de chaque texte à l'aide d'une analyse de texte et de techniques de réduction de dimension.

Langages: Python

- Bibliothèques: NLTK (pour le prétraitement), scikit-learn (pour TF-IDF et LSA)
- Outils: Jupyter Notebook, GitHub (nlp-alice repository)

# FORMATION ACADÉMIQUE

Data/IA (en cours) Coding Academy by Epitech

Depuis novembre 2024 EPITECH Abidjan

Licence en Informatique et Science du Numérique (ISN)

De novembre 2021 à septembre 2024 UNIVERSITE VIRTUELLE DE CÔTE D'IVOIRE Côte d'Ivoire

• **Spécialité**: Developpement d'applications et e-Services (Mention Bien obtenue)

# **EXPÉRIENCES PROFESSIONNELLES**

#### Projet Collectif Tutoré (PCT)

De mai 2024 à août 2024 Université Virtuelle de Côte d'Ivoire Abidjan Réalisé dans le cadre du Projet Collectif Tutoré (PCT), qui consistait à concevoir une plateforme numérique destinée à promouvoir les artisans locaux. Ce projet m'a permis de mettre en pratique mes compétences techniques et collaboratives, tout en contribuant à une cause valorisant les métiers artisanaux.

Enquêteur lors du Projet Contrat de Désendettement et de Développement (C2D)

D'octobre 2023 à novembre 2024 UVCI & Agence Française de Développement Abidjan

 Collecté et analysé des données pour le projet C2D en utilisant KoboCollect, réduisant le temps de traitement de 20 %

# **Expériences associatives**

#### Lead

Depuis septembre 2024 GDG on Campus UVCI Abidjan

Ce Programme destiné aux étudiants universitaires dans le but de promouvoir la mise à niveau des compétences dans les dernières technologies et dans le domaine de la programmation .

## Coordinateur Events

De septembre 2023 à août 2024 Googe Developer Student Club UVCI Abidjan J'avais la tâche de planifier et d'organiser chaque event.